【裁判字號】    89,易,1012
【裁判日期】    890428
【裁判案由】    賭博
【裁判全文】
臺灣臺南地方法院刑事判決                        八十九年度易字第一一二號
    公  訴  人  臺灣臺南地方法院檢察署檢察官
    被      告  乙○○
                甲○○
    選任辯護人  徐美玉律師
                黃紹文律師
                黃溫信律師
右列被告因賭博案件，經檢察官提起公訴（八十九年度偵字第二三六五號），本院判
決如左：
    主      文
乙○○、甲○○均無罪。
    理      由
一、本件公訴意旨略以：被告乙○○持賭博贏得之錢財為主要生活之資，自民國（下
    同）八十七年十一月間起，在台南市○○路七十一號地下一樓經營「立大賓果廣
    場」，為公眾得出入之場所，以電腦為賭具從事賓果賭博，並僱請與之具有共同
    犯意之被告甲○○為開分員，與不特定之顧客賭博財物，至八十九年一月四日晚
    上九時四十分許，經檢察官指揮警員查獲，扣得開洗分單五十一張、員工資料表
    四張、帳冊二本、員工輪值表一張、電腦十七台、櫃台主機一台、機房主機一台
    等物，因認被告乙○○、甲○○所為，均係犯刑法第二百六十七條之常業賭博罪
    嫌等語。
二、公訴人認被告涉有右揭犯行，係以被告甲○○於警訊時供稱：客人拿錢給伊，伊
    就負責開分，錢交給會計，如果客人不玩時，伊就開洗分單給客人，客人有在辦
    公室向會計接觸，可能有換錢等語，顯見被告確有賭博財物之行為，此外，復有
    前開證物扣案可證等為其主要論據；訊據被告二人固分別坦承有開設「立大賓果
    廣場」、任職於該店擔任開分員等情，然均堅決否認有何賭博犯行，辯稱：其等
    係以電腦與客人玩賓果遊戲，並無兌換現金或其他有經濟價值物品之賭博行為等
    語。
三、按犯罪事實，應依證據認定之，無證據不得推定其犯罪事實，刑事訴訟法第一百
    五十四條定有明文。又認定不利於被告之事實，須依積極證據，苟積極證據不足
    為不利於被告之認定時，即應為有利於被告之認定，更不必有何有利之證據，最
    高法院三十年上字第八一六號著有判例可稽。另按刑法賭博罪之所謂賭博，乃指
    憑偶然之機率，互爭勝負，以決定財物之得喪；賭博之財物則係指金錢及其他具
    有經濟價值之物品，若僅係供人暫時娛樂，而非以博取財物為主要之賭博行為，
    非茲所謂賭博，自難以此罪相繩。經查：
    （一）「立大賓果廣場」陳列之電腦機具（含櫃台主機一台、機房主機一台、電
          腦螢幕機十七台等物）係提供顧客把玩賓果遊戲，最初從一千元開一千分
          玩起，遊戲機內即有一百盤、七十五顆球跳出，依排列定輸贏，客人選盤
          押分，押中即依倍數給分，最低可得倍數之一倍，最高可得倍數九千倍，
          反之，如未押中，分數即歸店家所有。如顧客不欲把玩時，可依遊戲機內
          之存分，由開分員開洗分單給顧客，以供其下次再玩，但不能將所剩餘之
          分數換取現金或其他物品等情，業據被告乙○○及立大賓果廣場之另一位
          員工梁純珣於警訊、偵查時供述明確。至被告甲○○於警訊時固供稱：伊
          擔任開分員，客人拿錢把玩，伊就負責開分，並將錢交給會計，若客人不
          玩時，便開洗分單給客人，又伊曾見客人與會計小姐接觸，可能有換錢，
          但確實情形伊則不清楚等語（見警訊卷八十九年一月四日偵訊筆錄），則
          核其供述情節，就客人得否持洗分單兌換現金乙節，僅係被告甲○○之臆
          測之詞，且因其未確實見聞，尚於前揭供述同時，表明伊不瞭解實際狀況
          等語，況被告甲○○嗣後於檢察官偵訊及本院審理時，均始終供陳：客人
          不玩時，只能開洗分單以供下次把玩，沒有兌換現金等語，則被告甲○○
          前於警訊時之供述，自不足逕為不利於被告之證據認定。
    （二）又被告甲○○並稱：扣案之開洗分單係顧客開分、洗分之記錄，洗分單會
          開二張，一張交給顧客供下次來玩時核對：：除了洗分單可讓客人帶走外
          ，其他單據是我們自行保留。洗分單沒有期限，如果客人後來再持洗分單
          到店裡來玩時，我們會依照先前的開分單並判別該客人是否原來開分單之
          客人，就決定讓他繼續玩，因為我們店裡客人少，所以都認得客人等語（
          見偵訊卷第十八頁及本院八十九年四月二十一日審判筆錄）；而被告張兆
          俊則稱：開分單就是客人給錢就給開分單，洗分單則是客人不玩時照分數
          算給他：：這些單據除洗分單外，不可給客人帶走，洗分單我們內定一個
          星期之期限，如果客人一個禮拜內沒有再來玩，我們就作廢，洗分單我們
          都有認人，必須要原來的客人才可以再來玩，因為該店客人少，我都認得
          客人等語（見本院八十九年四月二十一日審判筆錄），則依被告前揭供述
          情節，渠等交付予顧客之洗分單似不具流通性，然觀扣案之洗分單上，並
          無顧客姓名或住址之記載，且依被告乙○○於警訊時供稱：由甲○○（值
          晚班）與梁純珣互相交班，伊只是每天早上八時到店內將營業所得收回等
          情，如該顧客原係上午到其店內把玩，嗣後持洗分單於深夜再度蒞臨，則
          被告乙○○店內之晚班輪班人員，又何以判定該客人即為上午到店內開分
          之顧客？是以，該洗分單應足以使顧客自由轉讓予他人使用，並由他人繼
          續把玩出讓者未使用完之分數。然縱認洗分單得以自由轉讓，但被告既稱
          洗分單只能供顧客下次再玩，而不能兌換現金或其他物品等語，則該洗分
          單僅該他人得以日後再行把玩賓果遊戲之用，並無其他用途，即難認係刑
          法賭博罪章所定義之財物。
    （三）另關於扣案之香煙盤點簿，被告甲○○稱：係給客人遊戲中使用、或提供
          員工方便吸食等語；被告乙○○則稱：因其店裡有販售香煙及飲料，該香
          煙之進貨係要售給客人用的等語（均見本院前揭審判筆錄），雖被告二人
          就店內香煙使用情形之說明，並不一致，然觀扣案香煙盤點簿之記載，「
          立大賓果廣場」每日香煙之用出數量，經常在十包（即香煙一條）以下，
          此與一般賭博性電動玩具可兌換之香煙均以條數論計之情形，即顯有差異
          。是以，縱使被告就店內香煙使用情形陳述不完全相符，但扣案之香煙盤
          點簿既無從認定被告有將之交給顧客以換回其持有之洗分單，自難僅憑被
          告前揭供述即逕認渠等所賭博之標的有包含香煙等物品。
    綜上所述，本件依調查所得證據尚不足以證明被告二人確有之賭博犯行，此外復
    查無其他積極證據足資證明被告有右述犯行，揆諸首開說明，犯罪尚屬不能證明
    ，應為無罪之諭知。
據上論斷，應依刑事訴訟法第三百零一條第一項，判決如主文。
本案經檢察官張太龍到庭執行職務
中      華      民      國    八十九    年      四      月    二十八    日
                                臺灣臺南地方法院刑事第二庭
                                    法  官  林  彥  君
右正本證明與原本無異。
如不服本判決，應於判決送達後十日內，向本院提出上訴狀。
                                    書記官  陳  瑞  鈴
中      華      民      國    八十九    年      四      月    二十八    日


司法院資訊處製作；財團法人民間司法改革基金會備份。
